【裁判字號】    89,易,1044
【裁判日期】    891218
【裁判案由】    竊盜
【裁判全文】
臺灣臺北地方法院刑事判決                        八十九年度易字第一四四號
    公  訴  人  臺灣臺北地方法院檢察署檢察官
    被      告  乙○○
右列被告因竊盜案件，經檢察官提起公訴（八十九年度偵字第七四三二號），本院判
決如左：
    主  文
乙○○攜帶兇器竊盜，累犯，處有期徒刑拾壹月。扣案之萬能鑰匙貳支沒收。
    事  實
一、乙○○曾於民國八十六年十二月間因違反槍砲彈藥刀械條例案件，經台灣宜蘭地
    方法院判處有期徒刑五月確定，並於八十七年六月五日易科罰金執行完畢，猶不
    知悔改，復意圖為自己不法所有，於八十九年四月四日六時許在台北市○○區○
    ○路台灣大學側門，攜帶萬能鑰匙二支（其中一把長約六．三公分，金屬部分為
    一扁平尖頭類似扁鑽，在客觀上足為兇器），以其中一把，竊取丙○○所有停置
    該處之ＡＯ－五五六九號自用小客車得逞，並供自己代步使用，嗣其駕駛該車於
    同年月八日晚間九時許，行經台北市○○路○段三十三巷口時為警攔檢查獲，並
    扣得該贓車及行竊所用之萬能鑰匙二支。
二、案經台北市政府警察局甲○○○○局移送臺灣臺北地方法院檢察署檢察官偵查起
    訴。
    理  由
一、訊據被告乙○○矢口否認於右揭時、地之竊盜犯行，辯稱：該車係其向真實姓名
    不詳之成年男子，綽號「國隆」者以二萬元購買，當時約好若鑰匙改好的話，是
    五萬元，其向「國隆」購車時，經其告知是從台灣大學側門竊得，但並不知何時
    所竊得云云。經查，被告右揭竊盜犯行，業經被害人丙○○於警訊中（見偵卷第
    七頁）本院調查中指訴綦詳，並有車輛協尋證明單、贓證物認領保管單及扣案之
    被告攜帶竊車之萬能鑰匙二支，其中一支，因其形狀類似「扁鑽」，該支萬能鑰
    匙係「長約六．三公分，金屬部分為一扁平尖頭狀，被磨平已無匙痕」，在客觀
    上足供兇器使用，有卷附之勘驗筆錄可按。次查，被告在警訊中供稱：「我於四
    月四日十五時左右在北市○○區○○里○○路台大側門趁其車子停放在路旁，用
    身上所預備鑰匙敲開竊走當為自己用交通工具」（見偵卷第六頁）等語，又於偵
    查中供稱：「（問你所開之車是偷的）是」、「（問何時、地偷）四月四日在辛
    亥路偷」（見偵卷第三十三頁）等語，而被告於本院八十九年十月二十五日提訊
    時則稱：「（對被訴事實有何意見）沒意見，我一個人用金屬板手長扁、修車所
    用，十五公分長去偷的，我不是拿萬能鑰匙去偷．．」等語，本院八十九年十一
    月十五日調查時又辯稱如上，經核被告於本院辯詞與其在偵查中所辯，已經前後
    矛盾，互異其說，而上開辯詞，謂係從綽號「國隆」者以二萬元所購得等語，復
    與本院初次提訊時所供稱者不同，再核所辯，該車若係自國隆者所購得，國隆何
    以會將其供竊盜之工具萬能鑰匙二支也一併買予被告，已經違反一般收受贓物之
    常情，且被告於警訊中供稱係於四月四日竊得該車，與被害人所稱車輛失竊之時
    間在日期上相同，經訊之被告，其供稱並不知道國隆者竊車之時間，警訊中所供
    稱之竊盜時間是瞎掰的，核被告於警訊中已能明確說出其係於四月四日十五時許
    竊得該車，縱使被害人失竊之時間係在當日六時以前（按被害人於前一日十七時
    停放於被竊之處所，至四日上午六時，開車時始發現車已經失竊）在時間點上，
    雖有些許出入，但被告在本院辯稱竊車時間其不知情，何以能明確指出日期，亦
    與常情相悖，綜上，被告於警訊及偵查中之供詞為可採信，而於本院之辯詞與事
    實不符，應係事後卸責之詞，難以採信，事證已經明確犯行堪以認定，應依法論
    科。
二、核被告所為係犯刑法第三百二十一條第一項第三款之加重竊盜罪，檢察官以被告
    所為係犯刑法第三百二十條之普通竊盜罪，惟被告於竊盜時攜帶在客觀上足供兇
    器使用之萬能鑰匙，自應論以攜帶兇器犯竊盜罪，惟因起訴事實相同，爰依法變
    更起訴法條。被告前曾於八十六年十二月間因違反槍砲彈藥刀械條例案件，經台
    灣宜蘭地方法院判處有期徒刑五月確定，並於八十七年六月五日易科罰金執行完
    畢，此有台灣高等法院檢察署刑案紀錄簡覆表在卷可按，於五年內再犯本件最重
    本刑為有期徒刑以上之罪，為累犯，應依刑法第四十七條之規定加重其刑。爰審
    酌被告係為自已不法所有而犯罪，竊得他人之自用小客車，侵害財產法益，以萬
    能鑰匙犯罪及被告曾多次犯罪，進出監獄，並無悔改之心，且本次犯罪後，亦一
    再狡飾犯行，顯然量處輕刑並無法對其產生教化功能，等一切情狀，量處如主文
    所示之刑，以資懲儆。扣案之萬能鑰匙二支係供犯罪所用之物，為被告所有經其
    供承在卷，應依刑法第三十八條第一項第二款之規定沒收。
據上論斷，應依刑事訴訟法第二百九十九條第一項前段、第三百條，刑法第三百二十
一條第一項第三款，第四十七條，第三十八條第一項第二款，判決如主文。
本案經檢察官謝名冠到庭執行職務
中      華      民      國      八十九      年    十二    月    十八    日
          臺灣臺北地方法院刑事第九庭
                                          法  官  王  綽  光
右正本證明與原本無異。
如不服本判決，應於判決送達後十日內，向本院提出上訴狀。
                                          書記官  潘  惠  梅
中      華      民      國      八十九      年    十二    月    二十二  日
附錄法條：
刑法第三百二十一條
一犯竊盜罪而有左列情形之一者，處六月以上五年以下有期徒刑：
  於夜間侵入住宅或有人居住之建築物、船艦或隱匿其內而犯之者。
  毀越門扇、牆垣或其他安全設備而犯之者。
  攜帶兇器而犯之者。
  結夥三人以上而犯之者。
  乘火災、水災或其他災害之際而犯之者。
  在車站或埠頭而犯之者。
二前項之未遂犯罰之。


司法院資訊處製作；財團法人民間司法改革基金會備份。
